【裁判字號】    97,裁,4735
【裁判日期】    971009
【裁判案由】    進口貨物核定完稅價格
【裁判全文】
最  高  行  政  法  院  裁  定
                                      97年度裁字第4735號
上  訴  人  佳格食品股份有限公司
代  表  人  甲○○
訴訟代理人  李念祖  律師
            王寶玲  律師
            陳郁婷  律師
被 上訴 人  財政部臺北關稅局
代  表  人  乙  ○
上列當事人間進口貨物核定完稅價格事件，上訴人對於中華民國
97年7月30日臺北高等行政法院97年度簡字第450號判決，提起上
訴，本院裁定如下：
    主  文
上訴駁回。
上訴審訴訟費用由上訴人負擔。
    理  由
一、按對於適用簡易程序之裁判提起上訴或抗告，須經本院之許
    可，此為行政訴訟法第235條第1項所明定。而同條第2項中
    所謂「訴訟事件所涉及之法律見解具有原則性者」，係指該
    事件所涉及之法律問題意義重大，而有加以闡釋之必要情形
    而言，例如第一審判決對於行政命令是否牴觸法律所為之判
    斷，或就同類事件所表示之法律見解，與其他高等行政法院
    或最高行政法院所表示之見解牴觸等情形。是以如就同一法
    律問題，已經本院多次裁判確認其意義而無歧異見解，即無
    再由本院加以闡釋之必要，即不能認其涉及之法律見解具有
    原則性。再上開上訴許可要件之「法律見解具有原則性」，
    與判決違背法令之不適用法規或適用法規錯誤係屬二事。適
    用簡易程序第一審判決不適用法規或適用法規不當，固屬判
    決違背法令，適用法規顯有錯誤或不適用法規顯然影響判決
    時，甚至屬於行政訴訟法第273條第1項第1款「適用法規顯
    有錯誤」之再審事由。然如其未屬第一審判決對於行政命令
    是否牴觸法律所為之判斷，或就同類事件所表示之法律見解
    ，與其他高等行政法院或最高行政法院所表示之見解牴觸，
    或其他所涉及之法律問題意義重大，而有加以闡釋之必要情
    形者，即不能以適用簡易程序之第一審判決所涉及之法律見
    解具有原則性，而要求許可上訴。
二、上訴人向被上訴人報運進口丹麥調製奶粉乙批（報單號碼：
    第CL/94/241/01464號），原申報價格為CFR EUR 31.48/CTN
    ，經依關稅法第18條規定，按上訴人申報之事項，先行徵稅
    放行，事後再加審查。嗣據財政部基隆關稅局依關稅法第13
    條規定，通知上訴人實施事後稽查，並於其後通報上訴人，
    系爭貨物改按原申報價格加計單位權利金TWD 3.06/KG核估
    完稅價格，被上訴人爰據此增估貨物之完稅價格，並通知上
    訴人補繳稅費，上訴人不服，循序提起行政訴訟，經臺北高
    等行政法院適用簡易程序判決駁回，上訴人對之提起上訴，
    係以：關稅法第29條第1項所指「交易價格」、第2項所指「
    進口貨物由輸出國銷售至中華民國實付或應付之價格」、第
    3項第3款所指「依交易條件由買方支付之權利金」應為如何
    之解釋及適用。「關稅暨貿易總協定第7條執行協定」之效
    力如何，又該協定與關稅法之相對位階為何，此外，依關稅
    法第102條授權訂定施行細則是否符合「授權明確性」原則
    ，又該施行細則第12條第2項所指「與進口貨物有關之價款
    」有無牴觸法律，是否對於人民自由權利增加法律所無之限
    制或負擔，是否違反「國會保留」及「法律保留」並背離憲
    法第19條所揭示之「租稅法定」原則，上述各爭點涉及法律
    問題意義重大亟待加以闡釋，而就法律是否牴觸條約、命令
    是否牴觸法律所為之判斷，尤須由本院統一法律上見解，況
    上訴人進口同類貨物經被上訴人作成類此處分迄達數十件，
    為確保裁判之一致性，應認本案涉及法律見解具有原則性，
    又原判決違背法令等語為其論據。惟核其所陳上述各法律問
    題，本院已就上訴人類似之多起案件作成多次裁判有所闡釋
    ，且無歧異見解，已無由本院再加以闡釋之必要，自無涉及
    之法律見解具有原則性情事，上訴人主張本案涉及法律見解
    具有原則性云云，並不足採。是以上訴人上訴狀雖指摘原判
    決違背法令，因無所涉及之法律見解具有原則性情事，依首
    揭規定，上訴人提起本件上訴，不應許可，其上訴難謂合法
    ，應予駁回。
三、據上論結，本件上訴為不合法。依行政訴訟法第249條第1項
    前段、第104條、民事訴訟法第95條、第78條，裁定如主文
    。
中    華    民    國    97    年    10    月    9     日
                    最高行政法院第三庭
                        審判長法官  黃  璽  君
                              法官  林  茂  權
                              法官  鄭  忠  仁
                              法官  黃  本  仁
                              法官  吳  東  都
以  上  正  本  證  明  與  原  本  無  異
中    華    民    國    97    年    10    月    9     日
                              書記官  莊  俊  亨


司法院資訊處製作；財團法人民間司法改革基金會備份。
